臺灣高等法院臺中分院刑事判決　　　　　　　　九十三年度重上更(一)字第九三號
　　上　訴　人　臺灣台中地方法院檢察署檢察官
　　被　　　告　酉○○
右上訴人因被告常業重利案件，不服臺灣台中地方法院八十八年度訴字第七一三號中
華民國八十九年十月二十七日第一審判決（起訴案號：臺灣台中地方法院檢察署八十
七年度偵字第二四三０五號），提起上訴，經判決後由最高法院發回更審，本院判決
如左：
    主      文
原判決撤銷。
酉○○共同乘他人急迫貸以金錢，而取得與原本顯不相當之重利為常業，處有期徒刑
肆月，如易科罰金以參佰元折算壹日。
    事      實
一、酉○○明知簡瓊林（業經原審法院另案判處有期徒刑六月確定在案）係台中市○○路四０六號一樓「寶三信企業股份有限公司」（下稱「寶三信公司」）之負責
    人，亦明知「寶三信公司」乃藉經營汽、機車之買賣、出租為名，實則為變相從
    事放高利貸以牟取暴利之業務，竟自民國（下同）八十七年二、三月間起受僱在
    「寶三信公司」擔任外務員，與簡瓊林及同在「寶三信公司」任職之另二名不詳
    姓名之成年會計小姐等人，共同基於常業重利之犯意，由簡瓊林多次在中國時報
    刊登「汽機車、全年無休、早九點至晚九點、電話0000000號、0000
    000號」等內容之廣告，以招徠急需款項供週轉之不特定客人上門借款，於遇
    有上門借款之人，即約定各借款人利息為每十日一期，每借新台幣（以下同）一
    萬元，每期收取九百元至二千元不等之利息，且於交付借款時預扣一期之利息，
    借款人並須簽立面額為借款數額二倍之本票、及提供其本人之身分證正本或影本
    、或一併提供連帶保證人之身分證影本及護照、或另須簽立買賣契約書、讓渡書
    、租賃契約書、授權委託切結書、或互助會活會借標契約書、委任取款契約書、
    收據等各式書據、或除簽立同借款額之本票外另又交付借款數額二倍之支票以供
    擔保，乘人急迫，而在台中縣大里市○○路○段五三二號、或在台中市○○路加
    油站對面「寶三信公司」之舊址，或在台中市○○路四０六號「寶三信公司」之
    新址，或在台中市不詳地點之泡沬紅茶店等地，先後於如附表一所示之時間，分
    別貸以金錢予如附表一所示之借款人（詳如附表一所示），而取得與原本顯不相
    當之重利，並賴以維生，以此為業。
二、嗣因簡瓊林遺失支票案，經警循線查知簡瓊林涉嫌經營地下錢莊，並於八十七年
    十一月三日下午四時三十分許，持搜索票至台中市○○路三０六巷十號七樓一室
    簡瓊林之女友黃榮桂租住處查獲，並扣得「寶三信公司」所有供經營地下錢莊所
    用之帳冊八本及詳如附表一所示之借款資料一大包（其中如附表一編號一「查獲
    之證物欄」所示乙○○之身分證及行車執照各一枚、編號二「查獲之證物欄」所
    示丑○○之身分證一枚、編號十八「查獲之證物欄」所示辰○○之身分證及機車
    行車執照各一枚，已分別由各該被害人領回）；同日晚上黃榮桂等人在台中縣警
    察局霧峰分局應詢時，酉○○受簡瓊林之託送餐點至台中縣警察局霧峰分局給黃
    榮桂食用時，經同時在埸應詢之被害人乙○○指認，因而為警查獲。
三、案經台中縣警察局霧峰分局報請臺灣臺中地方法院檢察署檢察官偵查起訴。
    理      由
一、查證人吳沛淙、丑○○、子○○、丙○○、甲○○、申○○、辰○○、寅○○等
    人於審判外之陳述，被告酉○○於本院審判程序同意作為證據（見本院更一卷第
    三二頁），且本院審酌該等證人言詞陳述作成時之情況，認為適當，依刑事訴訟
    法第一百五十九條之五第一項之規定，自得為證據，合先說明。
二、訊據被告酉○○坦承其自八十七年二、三月間起有受僱在上開「寶三信號公司」
    擔任外務員，及當時共犯簡瓊林與二名不詳姓名之成年會計小姐等人確有從事放
    高利貸業務等事實不諱（見本院更一卷第五五頁至第五六頁），惟矢口否認有常
    業重利之犯行，辯稱：當時伊僅負責辦理汽、機車過戶手續，並未參與放高利貸
    之業務，該放高利貸業務係簡瓊林與二名不詳姓名之成年會計小姐所為，與伊無
    關。又案發當天（八十七年十一月三日）晚上，伊係受簡瓊林之託，送餐點至霧
    峰分局給黃榮桂吃，不能因此即推定伊有參與放高利貸業務。另伊並不認識被害
    人葉佩儀，亦未貸以金錢給葉佩儀云云。經查:
（一）右揭犯罪事實，業據證人吳沛淙、丑○○、子○○、丙○○、甲○○、申○○
      、辰○○、寅○○等人分別於警訊、偵查、及原審審理時證述綦詳（見偵查卷
      第二十頁至第二十五頁、第九十三頁至第一百頁、第一０八頁至第一０九頁、
      第一一三頁；第七一三號原審卷第三十七頁；第六四七號原審卷第六十五頁至
      第六十六頁），並有刊登上開廣告之剪報影本、被害人丑○○領回其身分證之
      贓物認領執據、被害人乙○○領回其身分證及行車執照之贓物認領執據、被害
      人葉佩儀領回其身分證及機車行照之贓物認領執據、及被告之口卡片影本等附
      卷可稽。此外尚有扣案之帳冊八本、及詳如附表一「查獲之證物欄」所示借款
      資料一大包扣案可資佐證，而扣案之八本帳冊，其中封面貼有標籤「２３３」
      該冊裡面編號１０庚○○、１２丁○○、２３申○○、２９癸○○、３３葉佩
      儀、３５辛○○、３６戌○○、３８子○○等部分所載，經核與附表一編號九
      庚○○、編號十五丁○○、編號六申○○、編號十癸○○、編號十八葉佩儀、
      編號十六辛○○、編號七戌○○、編號三子○○等部分之借款資料亦符合，足
      見上開吳沛淙、丑○○、子○○、丙○○、甲○○、申○○、辰○○、寅○○
      等證人所證，及附表一「查獲之證物欄」所示借款資料俱屬真實可採；附表一
      所示之扣案借款資料，雖部分未見記載於扣案之帳冊中，容以帳冊整理未盡完
      備，致有所遺漏所致，自未可因此即謂上開扣案帳冊及借款資料不足憑採。又
      扣案之上開帳冊及借款資料均為「寶三信公司」所有，復據共犯簡瓊林於原審
      調查時供承在卷（見上開第七一三號原審卷第一四二頁），且被告於警詢時亦
      自承其係受僱在「寶三信公司」工作，被害人乙○○於八十七年八月十四日至
      台中縣大里市○○路○段五三二號，以機車向「寶三信公司」借款，係由其接
      洽並經手等情屬實（見偵查卷第一八頁）。另參以共犯簡瓊林於原審審理時亦
      陳稱：「我們是汽車租賃，他們（指丑○○、子○○、乙○○、丙○○等被害
      人）將車子過戶給我們，然後我們再租給他們，每一萬元，一個月租金一千元
      」等語（見第七一三號原審卷第一四二頁），及「被害人申○○供稱向我們公
      司借錢，每一萬元每日利息為一百元屬實」等語（見偵查卷第九七頁至第九八
      頁，第六四七號原審卷第六五頁、第七四頁至第七五頁），益證「寶三信公司
      」顯係以經營汽、機車之買賣、出租為名，而變相從事放高利貸以牟取暴利之
      業務無疑。
（二）證人乙○○於警詢時證稱：「我曾於八十七年八月十四日至台中縣大里市○○
      路○段五三二號『寶三信公司』借貸六萬元，但只實拿五萬四千元，我係以身
      分證及行照供擔保，每十天要付利息六千元，以前從來不曾借貸，也不知道利
      息這麼高，我是看中國時報廣告刊登汽機車借貸，始知該公司可借貸，當時因
      朋友有急用才會幫忙借貸，第一次借款時就先扣利息六千元，後來又付了八次
      利息，光是利息就付了五萬四千元」等語在卷（見偵查卷第二０頁反面至第二
      一頁），該證人雖一度對警方所提供之共犯簡瓊林身分證影本，誤指其至台中
      縣大里市○○路○段五三二號「寶三信公司」借款時，即係向該身分證影本上
      面之簡瓊林借貸六萬元等語，惟於接受警詢製作筆錄過程中適被告酉○○到埸
      （酉○○受簡瓊林之託送餐點至霧峰分局給簡瓊林之女友黃榮桂食用），乃經
      其當場指認被告後，並即時更正其原來依據簡瓊林身分證影本所為之指認，證
      稱其第一次去借貸時，與其接洽之人即是被告酉○○，錢也是酉○○所交付，
      事後其還分別在國光路（指大里市○○路）及篤行路（指台中市○○路）之公
      司（指「寶三信公司」）拿過三、四次利息給他本人（指被告酉○○）等語綦
      詳，有筆錄在卷可稽（見偵查卷第二一頁反面）。且證人即參與偵辦本案之員
      警曾勝崇於本院前審調查時亦到庭結證稱：「當初係在訊問黃榮桂時，酉○○
      至分局之辦公室關心，始經被害人當場指認」等語在卷（見本院前審卷第七七
      頁）；被告酉○○亦坦承其當初會去警局，係受共犯簡瓊林之託拿點心去警局
      給黃榮桂，始當場被留下來製作筆錄等情屬實（見本院前審卷第七七頁至第七
      九頁），被告於警詢時復供承被害人乙○○至「寶三信公司」借貸六萬元當時
      ，係由其本人所接手無誤，已如前述，被害人乙○○於警詢時所為之當面指認
      ，當屬正確無誤，殆無可置疑。至被害人乙○○事後翻異前供，於原審改稱：
      「我向『寶三信公司』借款，第一次接洽是在國光路，跟一位會計小姐填資料
      ，後來該會計將錢交給被告酉○○，再由被告交給我，利息都是我拿到公司交
      給會計，我在警局說當初和我接洽及事後我交付利息之人均是被告，係因被告
      經手拿錢給我，致我以為被告是負責人，我在篤行路及進化路均不曾見過被告
      ，只在第一次接洽當時曾看過被告」等語；或改稱：「我向『寶三信公司』借
      高利貸，是會計小姐叫我填資料，並直接將錢交給我」等語，均係事後迴護被
      告之詞，並不足取。
（三）被告雖另辯稱其僅受僱在「寶三信號公司」辦理汽、機車過戶手續，按件計酬
      ，辦理機車過戶一件一百五十元，辦理汽車過戶一件三百元，其不知道簡瓊林
      係在經營地下錢莊，亦未與簡瓊林共同經營地下錢莊云云，共犯簡瓊林亦供稱
      被告僅負責辦理機車過戶，是按件計酬等語。惟關於被告受僱辦理汽、機車過
      戶之報酬，被告於偵查中供稱其辦一件機車過戶，係抽佣金一百元，辦理一件
      汽車過戶，係抽佣金二百元，按件計酬，自八十七年三月開始受僱（見偵查卷
      第五七頁），於原審八十八年七月七日審理時則供稱其受僱於簡瓊林辦汽車過
      戶三百元，（指辦一件三百元），辦機車過戶二百元（指辦一件二百元）；原
      審八十八年十一月三日審理時又供稱其受僱於簡瓊林之月薪係一萬五千元左右
      （見第七一三號原審卷第三七頁、第七０頁），核其在偵查及原審審理時歷次
      所供均有未合，嗣於本院前審調查時經予隔離訊問結果，簡瓊林供稱被告酉○○受僱在「寶三信公司」擔任業務員，薪水不一定，是按件計酬，負責辦機車
      過戶，一件五十元；又供稱是按交易金額多寡計算，一件以五十元、六十元、
      或七十元計酬。被告酉○○則供稱其受僱在「寶三信公司」，是按件計酬，辦
      機車過戶一件一百五十元，辦汽車過戶一件三百元（見本院前審卷第四七頁至
      第四八頁），彼二人所供，復各異其詞，倘被告酉○○係受僱在「寶三信公司
      」辦理汽、機車過戶並按件計酬，被告酉○○歷次所供何以會前後不一？且與
      其僱主簡瓊林所供亦迴異？是彼二人所供被告酉○○僅受僱在「寶三信公司」
      辦理、汽機車過戶按件計酬云云，無非係飾卸或迴護之詞，均不足憑採。
（四）又共犯簡瓊林於原審雖辯稱其僅出借名義為「寶三信公司」之負責人，其並非
      該公司之實際負責人云云。惟「寶三信公司」之負責人係簡瓊林，已迭據被告
      於原審及本院審理時陳明在卷（見第七一三號原審卷第一五八頁、第一九五頁
      ，本院前審卷第五七頁及本院更審卷第五二頁），且簡瓊林於原審始則供稱係
      一叫「劉阿哥」之人借其名義登記為「寶三信公司」之負責人，其在該公司任
      職，月薪六萬元（見第七一三號原審卷第一四一頁至第一四二頁），嗣又供稱
      「寶三信公司」之老闆是一姓劉綽號「劉二哥」之四十多歲男子，其受僱於該
      公司，月薪三萬元（見第六四七號原審卷第六九頁），前後所供不一，本院無
      從遽予採信，是關於其所辯僅出借名義登記為「寶三信公司」之負責人，其非
      該公司之實際負責人云云，顯係避重就輕之詞，核無可採。
（五）另關於「寶三信公司」，除被告酉○○受僱於簡瓊林在該公司擔任外務員外，
      公司裡面尚有另外二名成年之會計小姐等情，亦據被告供明在卷（見第七一三
      號原審卷第三七頁及本院更一卷第三一頁）。而共犯簡瓊林確因共同經營上開
      高利貸業務，因而經臺灣台中地方法院以常業重利罪判處有期徒刑六月確定在
      案，亦有該院八十九年度訴緝字第六四七號刑事判決一份附卷可稽（見本院前
      審卷第二三頁至第三０頁）。
（六）至被告與共犯簡瓊林等人貸以上開金錢，每十日為一期，每貸以一萬元每期收
      取九百元至二千元不等之利息，且於交付借款時先預扣一期之利息，自係取得
      與原本顯不相當之利息甚明。又偵查卷第一一四頁所附經警提供被害人葉佩儀
      指認之被告口卡片影本，本院經當庭詳加核對，認與被告本人之臉型、五官、
      神情，乃至所佩戴之眼鏡，無一不像，狀至神似，被告及其辯護人於本院前審
      辯稱經警提供被告指認之口卡片影本，與被告本人之相貌相去甚遠云云，所辯
      亦不足取。
（七）綜上所述，足證被告上開所辯顯係飾卸之詞，不足採信。是罪證明確，其犯行
      堪以認定。又證人葉佩儀雖經本院傳喚無著，但其於警詢時已陳述明確，並於
      八十七年十一月五日及同年十二月二十五日二次指稱係向被告借款，有筆錄足
      按（見偵查卷第九九頁、第一一三頁），應無指認錯誤之虞，故並不影響本件
      事實之認定。另被告於警詢時雖陳稱其於八十七年九月底即離開「寶三信公司
      」云云，但查其於案發當日（八十七年十一月三日）晚上尚至霧峰分局表示關
      心，已如前述，苟其於八十七年九月底即已離職，豈會於案發當日再受共犯簡
      瓊林之託至霧峰分局？足見被告此部分所辯，亦不足取。均併此說明。
二、按被告受僱於「寶三信公司」，明知該公司以經營汽、機車之買賣、出租為名，
    乘人急迫，貸以金錢，而取得與原本顯不相當之重利，且於報上刊登廣告，藉以
    招徠不特定之人上門告貸，被查獲之帳冊中所載之借款人，其人數不在少數，扣
    案之借款資料亦有一大包，顯見被告與共犯簡瓊林等人均係賴以維生，以此為業
    ，為常業犯無疑。核被告所為，係犯刑法第三百四十五條之常業重利罪。其與共
    犯簡瓊林及另二名不詳姓名之成年會計小姐等人間，具有犯意聯絡及行為分擔，
    均為共同正犯。原審疏未詳予審究，遽認被告之犯罪並不能證明而為無罪之判決
    ，核有違誤。檢察官上訴意旨執此指摘原判決不當，非無理由，應由本院將原判
    決予以撤銷改判。爰審酌被告犯罪之動機、目的、手段、所生之危害、其僅係受
    僱人情節較輕、惟犯後飾詞否認犯罪等一切情狀，量處被告如主文第二項所示之
    刑，並諭知易科罰金之折算標準，以示懲儆。又如附表一所示「查獲之證物欄」
    所載之扣案物品，其中之本票與支票，其持有人簡瓊林與各該借款人間尚得據以
    處理彼此間之債權債務關係，及身分證、行車執照、駕駛執照、營業小客車駕駛
    人執業登記證、護照等正本或影本，係各借款人或其連帶保證人提供為擔保之物
    ，各該借款人或連帶保證人均得取回（部分已由被害人領回），且均非屬違禁物
    ，故不予宣告沒收。另其餘如附表一編號一、十八、十九「查獲之證物欄」中所
    載租賃契約書、買賣契約書、授權委託契約書、讓渡書、委任取款契約書、收據
    等物，及扣案之帳冊八本，均屬「寶三信公司」所有，已如前述，並非被告或共
    犯簡瓊林等人，又非違禁物，亦不予宣告沒收。均併此敘明。
三、又刑法第四十一條易科罰金之規定，業經總統於九十年一月十日公布修正為凡犯
    最重本刑為五年以下有期徒刑之罪，而受六月以下有期徒刑或拘役之宣告，因身
    體、教育、職業、家庭之關係或其他正當理由，執行顯有困難者，得以一元以上
    三元以下折算一日易科罰金，並自同年月十二日起生效，比較新舊法律，以修正
    後之規定對被告較為有利，自應適用修正後刑法第四十一條第一項前段之規定，
    定被告易科罰金之折算標準，亦附此說明。
四、公訴意旨另以：被告與共犯簡瓊林等人尚貸以金錢予如附表二所示之被害人，因
    認被告此部分亦涉有刑法第三百四十五條常業重利之罪嫌云云。按犯罪事實應依
    證據認定之，無證據不得認定犯罪事實；又不能證明被告犯罪者，應諭知無罪之
    判決，刑事訴訟法第一百五十四條第二項、第三百零一條第一項前段分別定有明
    文。次按事實之認定，應憑證據，如未能發現相當證據，或證據不足以證明，自
    不能以推測或擬制之方法以為裁判基礎；又認定不利於被告之事實，須依積極證
    據，苟積極證據不足為不利於被告事實之認定時，即應為有利於被告之認定，更
    不必有何有利之證據（最高法院三十年上字第八一六號、四十年臺上字第八六號
    判例參照）。經查本件被告係於八十七年二、三月間，始受僱在上開「寶三信公
    司」擔任外務員，迭據被告陳明在卷（見偵查卷第一七頁反面、本院更審卷第三
    ０頁至第三一頁），而如附表二編號二、三、四所示之部分，係「寶三信公司」
    於八十五、六年間所貸放，當時被告尚未受僱在該公司服務，自與被告無涉。如
    附表二編號一部分，貸款日期雖係八十七年七月二十四日，惟借款人陳鴻玉所交
    付供作擔保之二張支票，發票日期分別為八十四年九月十九日及八十四年九月二
    十一日，且已由陳鴻玉提示兌領，有該支票影本二張在卷可按（見本院更一卷第
    三四頁至第三五頁），距離陳鴻玉借款日期有將近三年之久，顯與常理有違。況
    被告亦否認有此部分貸款之事，且檢察官復無法指出此部分之證明方法，是此部
    分犯罪要屬不能證明。惟因公訴人認此部分與前開科刑部分係屬具有常業犯關係
    之實質上一罪，故不另為無罪之諭知，亦附此敘明。
五、據上論結，應依刑事訴訟法第三百六十九條第一項前段、第三百六十四條、第二
    百九十九條第一項前段、刑法第二條第一項前段、第二十八條、第三百四十五條
    、第四十一條第一項前段、罰金罰鍰提高標準條例第一條前段、第二條，判決如
    主文。
本案經檢察官未○○到庭執行職務。
中      華      民      國      九十三  年     五      月      十一    日
                                臺灣高等法院臺中分院刑事第八庭
                                      審判長法  官  羅  得  村
                                            法　官　陳　毓　秀
                                            法　官　劉　榮　服
右正本證明與原本無異。
如不服本判決應於收受送達後十日內向本院提出上訴書狀，其未敘述上訴之理由者並
得於提起上訴後十日內向本院補提理由書（均須按他造當事人之人數附繕本）。
                                            書記官  陳　俞　豪
中      華      民      國      九十三  年      五      月      十二    日
附錄論罪法條：
刑法第三百四十五條：
以犯前條之罪為常業者，處五年以下有期徒刑，得併科三千元以下罰金。
                                                                        Ａ
┌───────────────────────────────────┐
│附  表 一  ：（單位新臺幣）                                           │
├──┬───┬─────────┬──────────────────┤
│編號│借款人│借款之時間、數額  │查獲之證物                          │
├──┼───┼─────────┼──────────────────┤
│一、│乙○○│八十七年八月十四日│面額十二萬元、票號０六四九九四號、發│
│    │      │六萬元            │票人乙○○、發票日八十七年八月十四日│
│    │      │                  │、未載到期日之本票一張              │
│    │      │                  │租賃契約書一張                      │
│    │      │                  │買賣契約書一張                      │
│    │      │                  │讓渡書一張                          │
│    │      │                  │授權委託切結書一張                  │
│    │      │                  │身分證、行車執照各一枚（均已由被害人│
│    │      │                  │領回）                              │
├──┼───┼─────────┼──────────────────┤
│二、│丑○○│八十七年十月二十六│面額四萬元、票號七九七四０一號、發票│
│    │      │日                │人丑○○、發票日八十七年十月二十六日│
│    │      │二萬元            │、未載到期日之本票一張              │
│    │      │                  │身分證、汽車行車執照等影本各一張（身│
│    │      │                  │分證正本一枚已由被害人領回）        │
├──┼───┼─────────┼──────────────────┤
│三、│子○○│八十七年八月二十四│面額八萬元、票號三三四三四０號、發票│
│    │      │日                │日八十七年八月二十四日、發票人子○○│
│    │      │四萬元            │、未載到期日之本票一張、身分證影本一│
│    │      │                  │張                                  │
├──┼───┼─────────┼──────────────────┤
│四、│丙○○│八十七年八月十九日│面額各二萬元、票號０一０二０四、及七│
│    │      │                  │九七五０三號、發票人丙○○、發票日各│
│    │      │一萬元            │為八十七年八月十九日、同年十月二日之│
│    │      │                  │本票二張                            │
│ │      │                  │身分證、汽車駕駛執照等影本各一張    │
├──┼───┼─────────┼──────────────────┤
│五、│甲○○│八十七年九月六日  │面額二萬元、票號00000000號、│
│    │      │一萬元            │發票人甲○○、發票日八十七年九月六日│
│    │      │                  │、未載到期日之本票一張              │
│    │      │                  │身分證影本一張                      │
├──┼───┼─────────┼──────────────────┤
│六、│申○○│八十七年八月六日│面額四萬元、票號一七二七四八號、發│
│    │      │  二萬元          │  票人申○○、發票日八十七年八月六日│
│    │      │                  │  、未載到期日之本票一張            │
│    │      │八十七年八月十一│面額二萬元、票號一七二六七九號、發│
│    │      │  日              │  票人申○○、發票日八十七年八月十一│
│    │      │  一萬元          │  日、未載到期日之本票一張          │
│    │      │八十七年九月八日│面額二萬元、票號00000000號│
│    │      │  一萬元          │  、發票人申○○、發票日八十七年九月│
│    │      │                  │  八日、未載到期日之本票一張        │
│    │      │                  │駕駛執照、行車執照、營業小客車駕駛人│
│    │      │                  │執業登記證等影本各一張              │
├──┼───┼─────────┼──────────────────┤
│七、│戌○○│八十七年八月十三日│面額四萬元、票號三三四三三七號、發票│
│    │      │二萬元            │人戌○○、發票日八十七年八月十三日、│
│    │      │                  │未載到期日之本票一張                │
│    │      │                  │汽車駕照、汽車行照、營業小客車駕駛人│
│    │      │                  │執業登記證等影本各一張              │
├──┼───┼─────────┼──────────────────┤
│八、│戊○○│八十七年九月四日  │面額四萬元、票號０一０二０六號、發票│
│    │      │二萬元            │人戊○○、發票日八十七年九月四日、未│
│    │      │                  │載到期日之本票一張                  │
│    │      │                  │汽車駕照、營業小客車駕駛人執業登記證│
│    │      │                  │等影本各一張                        │
├──┼───┼─────────┼──────────────────┤
│九、│庚○○│八十七年七月二十七│面額二十萬元、票號00000000號│
│    │      │日                │、發票人庚○○、發票日八十七年七月二│
│    │      │十萬元            │十七日、未載到期日之本票一張        │
│    │      │                  │身分證影本一張                      │
├──┼───┼─────────┼──────────────────┤
│十、│癸○○│八十七年八月八日│面額四萬元、票號三三四三三一號、發│
│    │      │二萬元            │  票人癸○○、發票日八十七年八月八日│
│    │      │                  │  、未載到期日之本票一張            │
│    │      │八十七年八月十日│面額六萬元、票號三三四三三五號、發│
│    │      │三萬元            │ 票人癸○○、發票日八十七年八月十日│
│    │      │                  │  、未載到期日之本票一張            │
│    │      │                  │汽車駕照、營業小客車駕駛人執業登記證│
│    │      │                  │等影本各一張                        │
├──┼───┼─────────┼──────────────────┤
│十一│己○○│八十七年十月七日  │面額十萬元、票號七九七四二六號、發票│
│    │      │五萬元            │人己○○、發票日八十七年十月七日、未│
│    │      │                  │載到期日之本票一張                  │
│    │      │                  │身分證影本一張                      │
├──┼───┼─────────┼──────────────────┤
│十二│巳○○│八十七年九月十四│面額二萬元、票號七九七七七六號、發│
│    │      │  日              │  票人巳○○、發票日八十七年九月十四│
│    │      │  一萬元          │  日、未載到期日之本票一張          │
│    │      │八十七年九月二十│面額二萬元、票號七九七七八七號、發│
│    │      │  一日            │  票人巳○○、發票日八十七年九月二十│
│    │      │  一萬元          │  一日、未載到期日之本票一張        │
│    │      │                  │身分證一枚                          │
├──┼───┼─────────┼──────────────────┤
│十三│寅○○│八十七年九月二十五│面額十萬元、票號七九七五０四號、發票│
│    │      │日                │人寅○○、發票日八十七年九月二十五日│
│    │      │五萬元            │、未載到期日之本票一張              │
│    │      │                  │身分證影本一張                      │
├──┼───┼─────────┼──────────────────┤
│十四│午○○│八十七年十月二日  │面額四萬元、票號七九七五０六號、發票│
│    │      │二萬元            │人午○○、發票日八十七年十月二日、未│
│    │      │                  │載到期日之本票一張                  │
├──┼───┼─────────┼──────────────────┤
│十五│丁○○│八十七年七月二十九│面額二十萬元、票號一七二七三八號、發│
│    │      │日                │票人丁○○、發票日八十七年七月二十九│
│    │      │十萬元            │日、未載到期日之本票一張            │
│    │      │                  │身分證影本一張                      │
├──┼───┼─────────┼──────────────────┤
│十六│辛○○│八十七年八月十日│面額四萬元、票號三三四三三六號、發│
│    │      │  二萬元          │  票人辛○○、發票日八十七年八月十日│
│    │      │                  │  、未載到期日之本票一張            │
│    │      │八十七年九月十五│面額十萬元、票號七九七七七八號、發│
│    │      │  日              │  票人辛○○、發票日八十七年九月十五│
│    │      │  五萬元          │  日、未載到期日之本票一張          │
│    │      │                  │身分證影本一張                      │
├──┼───┼─────────┼──────────────────┤
│十七│卯○○│八十七年九月二日  │面額四萬元、票號一七二六八四號、發票│
│    │      │二萬元            │人卯○○、發票日八十七年九月二日、未│
│    │      │                  │載到期日之本票一張                  │
│    │      │                  │身分證、汽車行照、營業小客車駕駛人執│
│    │      │                  │業登記證等影本各一張                │
├──┼───┼─────────┼──────────────────┤
│十八│辰○○│八十七年八月十日  │面額四萬元、票號一七二六七七號、發票│
│    │      │二萬元            │人辰○○、發票日八十七年八月十日、未│
│    │      │                  │載到期日之本票一張                  │
│    │      │                  │租賃契約書一張                      │
│    │      │                  │買賣契約書一張                      │
│    │      │                  │讓渡書一張                          │
│    │      │                  │授權委託切結書一張                  │
├──┼───┼─────────┼──────────────────┤
│十九│壬○○│八十七年八月二十四│面額一萬元、票號一七二六八二號、發票│
│    │      │日                │人壬○○、發票日八十七年八月二十四日│
│    │      │五千元            │、未載到期日之本票一張              │
│    │      │                  │買賣契約書一張                      │
│    │      │                  │讓渡書一張                          │
│    │      │                  │租賃契約書一張                      │
│    │      │                  │授權委託切結書一張                  │
│    │      │                  │汽車駕照一枚                        │
└──┴───┴─────────┴──────────────────┘
┌───────────────────────────────────┐
│附  表 二  ：（單位新臺幣）                                           │
├──┬───┬─────────┬──────────────────┤
│編號│借款人│借款之時間、數額  │查獲之證物                          │
├──┼───┼─────────┼──────────────────┤
│ 一 │陳鴻玉│八十七年七月二十四│面額三十萬元、票號00000000│
│    │      │日                │  號、發票人陳鴻玉、到期日八十七年七│
│    │      │三十萬元          │  月二十五日、未載發票日之本票一張  │
│    │      │                  │面額三十萬元、票號0000000號│
│    │      │                  │、發票日八十四年九月十九日、帳號三五│
│    │      │                  │  三二之二號、發票人陳鴻玉、付款銀行│
│    │      │                  │  臺中市第六信用合作社之支票一張    │
│    │      │                  │面額三十萬元、票號0000000號│
│    │      │                  │  、發票日八十四年九月二十一日、帳號│
│    │      │                  │  三五三二之二號、發票人陳鴻玉、付款│
│    │      │                  │  銀行臺中市第六信用合作社之支票一張│
│    │      │                  │授權委託切結書一張                  │
├──┼───┼─────────┼──────────────────┤
│ 二 │張連勝│八十六年十月十八日│面額三萬五千元、票號0000000號│
│    │      │二萬元            │、發票人張連勝、未載發票日及到期日之│
│    │      │                  │本票一張                            │
│    │      │                  │買賣契約書一張                      │
│    │      │                  │讓渡書一張                          │
│    │      │                  │租賃契約書一張                      │
├──┼───┼─────────┼──────────────────┤
│ 三 │林嘉松│八十五年九月十二日│互助會活會借標契約書一張            │
│    │      │六萬元            │授權委託切結書一張                  │
│    │      │                  │委任取款契約書一張                  │
│    │      │                  │收據一張                            │
│    │      │                  │林嘉松身分證一張                    │
│    │      │                  │未載發票日及到期日之本票一張        │
│    │      │                  │連帶保證人曾玉鳳之護照一本及身分證影│
│    │      │                  │本一張                              │
├──┼───┼─────────┼──────────────────┤
│ 四 │施文炳│八十五年九月七日  │互助會活會借標契約書一張            │
│    │      │十五萬元          │授權委託切結書一張                  │
│    │      │                  │委任取款契約書一張                  │
│    │      │                  │收據一張                            │
│    │      │                  │未載發票日及到期日之本票一張        │
│    │      │                  │身分證一枚                          │
└──┴───┴─────────┴──────────────────┘
                                                                       Ａ
